# 独立董事的薪酬由谁承担？

提问人：长舟 时间：2011-01-12 10:32:45
独立董事的薪酬由谁承担？是否计入工资薪酬？
9 、独立董事的津贴 　　津贴的标准由董事会制订预案，股东大会审议通过，并在公司年报中进行披露。除上述津贴外，独立董事不应从该上市公司及其主要股东或有利害关系的机构和人员取得额外的、未予披露的其他利益。
这里所说的津贴和薪酬是同一概念吗？还是两个概念？

回答人：chenyiwei
独立董事的角色是外部独立监督人，并不是“在企业的计划和控制下，虽未与企业订立劳动合同或未由其正式任命，但为其提供与职工类似服务的人员”，因为独立董事并不受企业控制，并且其所提供的服务也和职工所提供的服务有很大差异。独立董事津贴不应通过“应付职工薪酬”核算。公司给予非独立董事的报酬和津贴可作为应付职工薪酬核算。

提问人：fanxu7788 时间：2011-07-29 10:35:04
回复 chenyiwei 的帖子
个人认为：独立董事与其他董事的区别主要是与有关各方无关联关系上，其任职与受雇也在企业的计划与控制之下，因此其他董事的津贴如纳入职工薪酬核算，独立董事的津贴也应纳入其范围核算，保持一致。

回答人：chenyiwei
不赞同。独立董事的角色是外部监督，其行使职权不受企业的指挥和支配。